# 求陈版主解答：内部交易因汇率问题造成的差异抵销的处理

提问人：ty1028 时间：2019-09-26 12:24:29
某集团公司（以CNY为记账本位币）下有A、B两家子公司，A公司以HKD为记账本位币，B公司以USD为记账本位币，不考虑未实现利润部分，两家公司在 18 年两家子公司相关信息如下：汇率 USD-CNYHKD-CNYUSD-HKD 期初 FX6.87470.879667.8152 期末 FX7.08790.903327.8465ave rate6.98130.891497.8309 A公司向B公司销售60W$货物，两家利润表如下： A公司 USDHKDCNY B公司 USDCNY营业收入60468.91412.48营业收入 80558.50 营业成本 350.00307.88 营业成本 60418.88 财务费用 -1.88-1.65 营业利润 120.79106.25 营业利润 20139.63 方法一： 合并工作底稿 简单加总抵销合并营业收入 970.99-412.48558.50 营业成本 726.76-418.88307.88 财务费用-1.65 -1.65营业利润 245.886.39252.28 抵销分录
营业收入 412.48
营业成本 -418.88
外币报表折算差额 6.39
方法二： 合并工作底稿 简单加总抵销合并
营业收入 970.99-412.48558.50
营业成本 726.76-418.88307.88
财务费用-1.656.394.74
营业利润 245.88-245.88
抵销分录
营业收入 412.48
营业成本 -418.88
财务费用 6.39
方法一：依据：合并报表层面的内部交易抵销不应导致汇兑损益影响，因此计入外币报表折算差额。而且该差异事实上也是因为双方报表的折算汇率不同导致的。疑问：计入外币报表差额的6.39W，一是由于内部交易事项产生的，还是因为外币核算产生的？二、怎么理解产生的 6.39W 合并抵销利润的依据。三、6.39W 在什么情况下可以计入P&L，又以何种形式计入呢？是处置 A 公司处理外币报表差额，还是处置 B 公司时处理。方法二：依据：
内部交易事项的产生，不应该对合并层利润产生影响。如果 A与 B公司之间不存在内部交易，集团的合并利润为245.88 万元，那么有内部交易事项的情况下，集团的合并利润也应该为 245.88 万元。（交易全部完成，没有未实现部分）。疑问：准则中没有找到抵销财务费用的案例。

回答人：chenyiwei
该项合并层面抵销差额的形成原因是商品在记账本位币不同的境外经营之间的转移，故其差额应调整合并报表层面的 “其他综合收益——外币报表折算差额”，而不应调整合并报表中的财务费用。该部分外币报表折算差额将在日后处置 A 公司（内部卖方）股权并丧失控制权时转入合并报表层面的投资收益。

提问人：ty1028 时间：2019-09-26 19:42:33
谢谢解答。但我理解 6.39W 是由于内部交易事项产生的损益，那么计入 PL的时点也应该与交易是否完成所决定。为什么只有处置 A 公司时才能处理这部分汇率差的影响？而且这种非常见的抵销业务为什么没有准则明确举过实例？

回答人：chenyiwei
该笔交易在发生时点不应导致合并报表层面确认损益，如前所述，该项外币报表折算差额是由于经济资源在不同的组成部分之间转移造成的。